【裁判字號】    90,訴,573
【裁判日期】    900503
【裁判案由】    違反槍砲彈藥刀械管制條例
【裁判全文】
臺灣臺中地方法院刑事判決                            九十年度訴字第五七三號
    公  訴  人  臺灣臺中地方法院檢察署檢察官
    被      告  甲○○
    選任辯護人  薛  梁  律師
右列被告因違反槍砲彈藥刀械管制條例案件，經檢察官提起公訴（九十年度偵字第一
一六八號），本院判決如左：
    主  文
甲○○未經許可，持有子彈，累犯，處有期徒刑陸月，併科罰金新台幣伍萬元，有期
徒刑如易科罰金及罰金如易服勞役，均以參佰元折算壹日。扣案之子彈參顆均沒收。
    事  實
一、甲○○前有竊盜、違反麻醉藥品管理條例、藥事法、槍砲彈藥刀械管制條例前科
    ，其中曾於民國八十五年間因違反藥事法、槍砲彈藥刀械管制條例案件，經本院
    分別判處有期徒刑十月及有期徒刑五月確定，經合併執行，於八十七年三月八日
    執行完畢，猶不知悔改，於不詳之時間，以不詳之方法，取得制式口徑九ＭＭ子
    彈四顆，未經許可持有之。嗣於八十九年十二月十九日凌晨零時四十分許，甲○
    ○在臺中市○○街二一九號前，因與不詳姓名之男子發生爭執而遭人打傷，經警
    到場處理時，在甲○○身旁拾獲上開制式子彈一顆，另消防人員對甲○○實施救
    治時，由其身上掉落彈匣一個（內有上開制式子彈三顆），始發現上情，並扣得
    其所持有上開制式口徑九ＭＭ子彈四顆（其中一顆送鑑定時已試射擊發）。
二、案經臺中市警察局第三分局報請臺灣臺中地方法院檢察署檢察官偵查起訴。
    理  由
一、訊據被告甲○○於本院審理中矢口否認右揭持有子彈之犯行，辯稱：扣案之子彈
    非伊所有，且當時上救護車前伊曾有昏迷云云。經查，右揭犯罪事實，業據證人
    即處理之警員廖錦章於偵查中證稱：在送被告上救護車時，發現被告身旁有一顆
    子彈，另在身上掉下一個彈匣，裡面有三顆子彈等語（見偵查卷第三十七頁），
    另證人即當時實施救治之消防人員李謀宗、劉沛易於偵查中亦均證述：到達現場
    時，甲○○側躺在地上一直喊痛，但意識仍很清楚，因甲○○右手有骨折現象，
    且一直扭動，在包紮過程中有聽到東西掉落的聲音，因現場燈光很暗，沒有注意
    是何物，後欲將甲○○搬運至擔架上為其翻身時，發現甲○○身體下面有一彈匣
    內有子彈，便將該彈匣及子彈交由警員處理等語（見偵查卷第四十一頁背面），
    並有職務報告二份附卷可稽，及子彈四顆扣案可資佐證，是上開子彈四顆係被告
    所持有至明，而該子彈經送鑑定之結果，認均係制式口徑九ＭＭ子彈（彈底標記
    三顆為「ＰＭＣ  九ＭＭ」、一顆為「ＡＣＰ  九六  九ＭＭ」），認均具殺傷
    力，此有內政部警政署刑事警察局九十年一月八日刑鑑字第二三八０號鑑驗通知
    書乙紙附卷可憑，被告所辯，顯係卸責之詞，洵無足採。本件事證明確，被告上
    開犯行堪以認定。
二、核被告所為，係犯槍砲彈藥刀械管制條例第十二條第四項之未經許可持有子彈罪
    。查被告前曾於八十五年間因違反藥事法、槍砲彈藥刀械管制條例案件，經本院
    分別判處有期徒刑十月及有期徒刑五月確定，經合併執行，於八十七年三月八日
    執行完畢，此有臺灣臺中地方法院檢察署刑案資料查註紀錄表在卷可按，其於五
    年之內再犯有期徒刑以上之本罪，係屬累犯，應依刑法第四十七條之規定加重其
    刑。爰審酌被告犯罪之動機、目的、其未經許可持有之子彈數量，惟未持以犯罪
    ，及犯後態度等一切情狀，量處如主文所示之刑，以資懲儆。又修正後之刑法第
    四十一條業於九十年一月十日公布，而於同年一月十二日生效，依修正後之同法
    第四十一條第一項前段之規定，本件被告所犯最重本刑為五年以下有期徒刑以下
    之刑之罪，而受有期徒刑六月以下刑之宣告，自屬得易科罰金之情形，與修正前
    之刑法第四十一條相比較，修正後之新法較有利於被告，自應依刑法第二條第一
    項前段，適用裁判時之法律，是以被告所處之主文之刑，並諭知有期徒刑易科罰
    金及罰金易服勞役之折算標準，以示懲儆。扣案之上開子彈三顆係違禁物，應依
    刑法第三十八條第一項第一款之規定併予宣告沒收；至扣案之子彈一顆經鑑定雖
    具有殺傷力，惟已因試射擊發僅剩餘彈殼而不具殺傷力，已非屬違禁物，爰不另
    為沒收之諭知，併此敘明。另扣案之彈匣一個非屬違禁物，爰不另為沒收之諭知
    ，併此敘明。
據上論斷，應依刑事訴訟法第二百九十九條第一項前段，槍砲彈藥刀械管制條例第十
二條第四項，刑法第十一條前段、第二條第一項前段、第四十七條、修正後刑法第四
十一條第一項前段、第四十二條第二項、第三十八條第一項第一款，罰金罰鍰提高標
準條例第二條，判決如主文。
本案經檢察官許睦坪到庭執行職務
中      華      民      國        九十      年      五    月      三    日
          臺灣臺中地方法院刑事第四庭
                                        法  官  卓  進  仕
右正本證明與原本無異。
如不服本判決，應於判決送達後十日內向本院提出上訴狀，上訴於臺灣高等法院臺中
分院（須附繕本）。
                                        書記官
中      華      民      國        九十      年      五    月      四    日
附錄本判決論罪科刑之法條：
槍砲彈藥刀械管制條例第十二條第四項
未經許可，持有、寄藏或意圖販賣而陳列子彈者，處五年以下有期徒刑，併科新台幣
三百萬元以下罰金。


司法院資訊處製作；財團法人民間司法改革基金會備份。
